【裁判字號】    99,抗,32
【裁判日期】    990909
【裁判案由】    拍賣抵押物
【裁判全文】
臺灣屏東地方法院民事裁定                99年度抗字第32號
抗  告  人  丁○○
送達代收人  丙○○
相  對  人  高都汽車股份有限公司
法定代理人  甲○○
送達代收人  乙○○
上列當事人間聲請拍賣抵押物事件，抗告人對於中華民國99年6
月15日本院99年度司拍字第154 號拍賣抵押物裁定提起抗告，本
院裁定如下：
    主  文
抗告駁回。
抗告程序費用新臺幣壹仟元由抗告人負擔。
    理  由
一、按抵押權人，於債權已屆清償期，而未受清償者，得聲請法
    院，拍賣抵押物，就其賣得價金而受清償，民法第873 條定
    有明文。又聲請拍賣抵押物，原屬非訟事件，只須其抵押權
    已經依法登記，且債權已屆清償期而未受清償，法院即應為
    准許拍賣之裁定。至於為拍賣程序基礎之私法上權利有瑕疵
    時，應由爭執其權利之人提起訴訟，以資救濟，不得僅依抗
    告程序聲明其有爭執，並據為廢棄拍賣裁定之理由（最高法
    院49年臺抗字第244 號、51年臺抗字第269 號判例意旨可資
    參照）。是聲請拍賣抵押物事件，為裁定之法院僅就抵押權
    人所提出之債權憑證、抵押權設定契約書、他項權利證明書
    、土地暨建物登記謄本為形式上之審查，尚無從審酌屬於實
    體上法律關係之事由。
二、抗告意旨以：本案共有三位擔保人替賴屏鴻擔保金額約新臺
    幣（下同）約350,000 元，另二位為案外人賴春雄、劉炳焜
    。98年起由賴春雄同意全部承擔賴屏鴻未繳清款項，且由其
    提供現在居住房屋進行拍賣，目前由臺灣高雄地方法院以98
    年司執水字第92102 號拍賣執行中。相對人目前卻向賴春雄
    要求金額248,530 元，向劉炳焜要求900,000 元（由臺灣高
    雄地方法院以99年司拍字第692 號裁定拍賣），又向抗告人
    要求拍賣土地償還248,530 元。相對人當初要求抗告人為擔
    保時僅說本件需要二位擔保人，現卻對亢告人要求全部金額
    ，相對人先前已與賴春雄在法院興訟，並由法院將其房屋拍
    賣中，現在又對抗告人與劉炳焜興訟，並無正當性，爰提起
    抗告請求廢棄原裁定等語。
三、經查，本件相對人主張抗告人提供如附表所示不動產為擔保
    案外人賴屏鴻挪用相對人公司款項之賠償，經設定抵押權並
    登記在案；並由抗告人與案外人劉炳焜、賴春雄（另二位擔
    保人）、賴屏鴻共同開立金額390 萬之本票交相對人收執，
    同時約定案外人賴屏鴻還款方式，雙方立有協議書為憑，詎
    案外人賴屏鴻未依約還款，尚欠2,485,530 元，為此聲請拍
    賣抵押物，以資受償，並提出抵押權設定契約書影本、他項
    權利證明書影本、土地登記謄本各一件為證。依相對人提出
    之上開證據為形式上之審查，相對人主張系爭抵押權已依法
    登記，且債權已屆清償期而未受清償乙情，足堪認定，是原
    審據此准許相對人拍賣抵押物之聲請，即無不合。抗告意旨
    以前揭情詞指摘原裁定不當，核屬對於實體權利存否之爭執
    ，並非本件裁定程序所得審究，依首開說明，自應就其爭執
    之實體事項，另行起訴，以資解決。是抗告人提起本件抗告
    ，請求廢棄原裁定，即無理由，應予駁回。
四、又依法應由關係人負擔費用者，法院裁定命關係人負擔時，
    應一併確定其數額；前項費用之負擔有相對人者，準用民事
    訴訟法有關訴訟費用之規定，非訟事件法第24條第1 項及同
    法第21條第2 項分別定有明文。本件抗告業經駁回在案，依
    上開法條規定，本院應予確定訴訟費用額。茲因抗告人提起
    本件抗告，除繳納抗告費1,000 元外，未有其餘訴訟費用之
    支出。是以，本件應由抗告人負擔之訴訟費用額確定為1,00
    0元。
五、據上論結，本件抗告為無理由，依非訟事件法第46條、第21
    條第2 項、第24條第1 項，民事訴訟法第495 條之1 第1 項
    、第449 條第1 項、第95條、第78條，裁定如主文。
中    華    民    國    99    年    9     月    9     日
                  民事第一庭   審判長法  官  孫國禎
                                     法  官  曾吉雄
                                     法  官  胡晏彰
正本係照原本作成。
本裁定不得抗告。
中    華    民    國    99    年    9     月    9     日
                                     書記官  郭松菊
┌────────────────────────────────────────────┐
│附表：                                                               99年度抗字第154 號 │
├──┬──────────────────┬─┬──────────┬───┬─────┤
│編號│ 土          地           坐      落│地│  面          積    │權 利 │          │
│    ├───┬────┬──┬──┬───┤  ├──┬──┬────┤      │備      考│
│    │縣  市│鄉鎮市區○ 段 ○○段│   號 │目│公頃│公畝│平方公尺│範 圍 │          │
├──┼───┼────┼──┼──┼───┼─┼──┼──┼────┼───┼─────┤
│001 │屏東  │ 枋寮   │枋寮│北勢│219-12│田│ 0  │ 46 │  47    │全部  │          │
│    │      │        │    │寮  │      │  │    │    │        │      │          │
└──┴───┴────┴──┴──┴───┴─┴──┴──┴────┴───┴─────┘

司法院資訊處製作；財團法人民間司法改革基金會備份。
